臺灣新北地方法院板橋簡易庭民事簡易判決
110年度板簡字第2273號
原      告  蔡承恩  


訴訟代理人  
(法扶律師)  蔡宜真律師

被      告  陳信宏  
            洪瑞峯  

            鍾明昌  

            許哲銘  


上列當事人間因傷害案件，原告提起刑事附帶民事訴訟，請求侵
權行為損害賠償，經本院刑事庭裁定（110年度簡附民字第75號
）移送前來，本院於中華民國111年8月8日言詞辯論終結，判決
如下：
    主      文
被告洪瑞峯、鍾明昌、許哲銘應連帶給付原告新臺幣壹拾捌萬元
，及自民國一一○年四月十四日起至清償日止，按週年利率百分
之五計算之利息。
原告其餘之訴駁回。
訴訟費用由被告洪瑞峯、鍾明昌、許哲銘連帶負擔百分之十八，
餘由原告負擔。
本判決第一項得假執行。但被告洪瑞峯、鍾明昌、許哲銘如以新
臺幣壹拾捌萬元為原告預供擔保後，得免為假執行
    事實及理由
壹、程序方面：
    本件被告經合法通知，無正當理由未於言詞辯論期日到場，
    核無民事訴訟法第386條所列各款情形，爰依同法第433條之
    3職權由其一造辯論而為判決。
貳、實體方面：
一、原告主張：原告與被告陳信宏因故而生嫌隙，被告陳信宏、
    洪瑞峯、鍾明昌及許哲銘於民國107年5月13日19時許，在新
    北市○○區○○○路0段00號被告陳信宏經營之洗車場內，基於傷
    害之犯意聯絡，共同徒手及持玻璃瓶等物品，毆打原告頭部
    及手部數下（下稱系爭事件），致原告受有左手第二至五指
    切割傷合併肌腱斷裂、頭部切割傷等傷害（下稱系爭傷害）
    ，爰依民法第184條第1項前段、第188條第1項、第195條之
    規定，向被告連帶請求新臺幣（下同）1,000,000元之損害
    賠償。並聲明：被告應連帶給付原告1,000,000元，及自附
    帶民事起訴狀繕本送達翌日起至清償日止，按週年利率百分
    之五計算之利息。
二、被告則以：
  ㈠被告陳信宏：不爭執系爭事件之事實，惟原告起訴距系爭事
    件已過2年，主張時效抗辯，縱時效未完成亦主張原告請求
    金額過高等語置辯。並聲明：原告之訴駁回。
  ㈡被告許哲銘：不爭執系爭事件之事實，認為賠償金額過高，
    並聲明原告之訴駁回。
  ㈢被告洪瑞峯、鍾明昌：未到庭且未提出任何陳述。
三、兩造之爭點及論述：
　　原告主張被告陳信宏、洪瑞峯、鍾明昌及許哲銘基於傷害之
    犯意聯絡，共同徒手及持玻璃瓶等物品，毆打原告頭部及手
    部數下，致原告受有左手第二至五指切割傷合併肌腱斷裂、
    頭部切割傷等傷害被告等應連帶負損害賠償責任之事實，為
    被告陳信宏、許哲銘所不爭執，並經本院刑事庭以110年度
    簡字第433號（下稱系爭另案）認定被告等犯共同犯傷害罪
    確定，有系爭另案判決可參（見本院卷第15至19頁），惟賠
    償金額為被告所否認，並以前揭情詞置辯，是本件應審究之
    爭點厥為：㈠、原告對被告陳信宏之請求權至是否罹逾時效
    ？㈡、被告是否應負侵權行為損害賠償責任？㈢、損害賠償之
    數額？茲析述如后：
  ㈠原告對被告陳信宏之請求權至是否罹逾時效？　　
  ⒈按因侵權行為所生之損害賠償請求權，自請求權人知有損害
    及賠償義務人時起，2年間不行使而消滅，自有侵權行為時
    起，逾10年者亦同，民法第197條第1項定有明文。
  ⒉本件原告依侵權行為法律關係請求被告陳信宏、洪瑞峯、鍾
    明昌及許哲銘連帶賠償，被告陳信宏表示已過2年，主張時
    效抗辯，查，原告係於民國107年5月13日19時許遭被告等人
    毆打，據原告所稱原告於民國107年5月13日即知悉加害人被
    告陳信宏之身分（見本院卷第138頁），足見原告於107年5
    月13日已知悉其主張有關系爭傷害之賠償義務人，而起算其
    侵權行為損害賠償請求權之消滅時效，惟原告迄至110年3月
    30日始提出附帶民事賠償訴訟（見附民卷第5頁），縱侵權
    行為存在，損害賠償請求權亦已罹2年時效，被告陳信宏既
    為時效抗辯拒絕給付，原告依侵權行為之法律關係請求被告
    陳信宏賠償，即無理由。
  ㈡被告是否應負侵權行為損害賠償責任？
　　按因故意或過失，不法侵害他人之權利者，負損害賠償責任
    ；不法侵害他人之身體、健康、名譽、自由、信用、隱私、
    貞操，或不法侵害其他人格法益而情節重大者，被害人雖非
    財產上之損害，亦得請求賠償相當之金額；數人共同不法侵
    害他人之權利者，連帶負損害賠償責任；不能知其中孰為加
    害人者，亦同。造意人及幫助人，視為共同行為人民法第18
    4條第1項前段、第185條、第195條第1項前段分別定有明文
    。又按不真正連帶債務，係數債務人基於不同之債務發生原
    因，就同一內容之給付，對於同一債權人各負全部給付義務
    ，因一債務人給付，他債務人即同免其責任。其各債務發生
    之原因既有不同，僅因相關法律關係偶然競合，致對同一債
    權人負同一內容之給付（最高法院92年度台上字第1540號判
    決）。被告陳信宏、被告許哲銘並不爭執系爭事件造成原告
    受有系爭傷害，而被告洪瑞峯、鍾明昌對於原告主張之事實
    ，既未於言詞辯論期日到場爭執，復未提出書狀答辯以供本
    院斟酌，依民事訴訟法第280條第3項準用同條第1項規定，
    視同自認，堪認原告主張屬實，依前揭說明本件原告主張被
    告等就系爭事件應負共同侵權責任，自屬有據。　　
  ㈢損害賠償之數額？
　  按慰撫金之賠償，其核給之標準固與財產上損害之計算不同
    ，然非不可斟酌雙方身分資力與加害程度，及其他各種情形
    核定相當之數額。又民法第195條第1項雖規定不法侵害他人
    之身體、健康者，得請求賠償相當金額之非財產上之損害，
    惟所謂相當，除斟酌雙方身分資力外，尤應兼顧加害程度與
    其身體、健康影響是否重大以為斷（最高法院89年度台上字
    第1952號判決）。本院審酌原告受有左手第二至五指切割傷
    合併肌腱斷裂、頭部切割傷等傷害等傷害，及系爭事件侵權
    行為態樣，併考量兩造財產所得資料，兼衡身分、學經歷、
    家庭狀況、資力、加害程度等一切情狀，認原告得請求之精
    神慰撫金以180,000元為適當；原告逾此範圍之請求，則屬
    無據。
四、末按給付無確定期限者，債務人於債權人得請求給付時，經
    其催告而未為給付，自受催告時起，負遲延責任。其經債權
    人起訴而送達訴狀，或依督促程序送達支付命令，或為其他
    相類之行為者，與催告有同一之效力；遲延之債務，以支付
    金錢為標的者，債權人得請求依法定利率計算之遲延利息；
    應付利息之債務，其利率未經約定，亦無法律可據者，週年
    利率為5％，民法第229條第2項、第233條第1項前段及第203
    條分別定有明文。查原告所提起刑事附帶民事起訴狀繕本係
    於110年4月13日送達被告許哲銘、洪瑞峯、鍾明昌等3人，
    有本院送達證書可稽（見附民卷第11、17、21頁），揆諸前
    揭說明，原告自得請求被告均給付自該狀送達翌日即110年4
    月14日起至清償日止，按週年利率5％計算之利息。
五、綜上所述，原告依侵權行為之法律關係，請求被告許哲銘、
    洪瑞峯、鍾明昌連帶給付180,000元，及自110年4月14日起
    至清償日止，按週年利率5%計算之利息，為有理由，應予准
    許；至原告逾此範圍之請求，為無理由，應予駁回。
六、本件原告勝訴部分，係就民事訴訟法第427條第1項訴訟適用
    簡易程序所為被告敗訴之判決，爰依同法第389條第1項第3
    款之規定，職權宣告假執行。並依同法第392條第2項之規定
    ，依職權宣告被告預供擔保，得免為假執行。
七、本件事證已臻明確，兩造其餘攻擊、防禦方法及所提證據，
    經核均與判決結果不生影響，爰不一一論列，併此敘明。
八、訴訟費用負擔之依據：民事訴訟法第79條。本件係刑事附帶
    民事訴訟，由本院合議庭裁定移送民事庭之事件，依刑事訴
    訟法第504條第2項之規定，免納裁判費，依卷內資料，無其
    他訴訟費用，是本件暫無應確定之訴訟費用額，惟將來仍非
    無可能產生其他訴訟費用，或顯現已產生之訴訟費用，仍依
    法諭知訴訟費用負擔之依據，併此敘明。
中　　華　　民　　國　  111  　年　　8　　月　　26　　日
                  臺灣新北地方法院板橋簡易庭
                                法  官  吳孟竹
上列為正本係照原本作成。
如不服本判決，應於收受送達後20日內以違背法令為理由向本院
提出上訴狀（上訴理由依法應表明一、原判決所違背之法令及其
具體內容。二、依訴訟資料可認為原判決有違背法令之具體事實
。）如於本判決宣示後送達前提起上訴者，應於判決送達後20日
內補提上訴理由書（須附繕本），如未於上訴後20日內補提合法
上訴理由書，法院得逕以裁定駁回上訴。
中　　華　　民　　國　　111 　 年　　8　　月　　26　　日
                                書記官  李庭君